【裁判字號】    92,易,1113
【裁判日期】    920829
【裁判案由】    毒品危害防制條例
【裁判全文】
臺灣桃園地方法院刑事判決                        九十二年度易字第一一一三號
    公  訴  人  臺灣桃園地方法院檢察署檢察官
    被      告  甲○○
右列被告因毒品危害防制條例案件，經檢察官提起公訴（九十二年度偵緝字第二四六
號），本院判決如左：
    主  文
甲○○施用第二級毒品，處有期徒刑陸月，如易科罰金以參佰元折算壹日。
    事  實
一、甲○○前於民國（下同）八十九年間因施用毒品案件，經觀察、勒戒後，認無繼
    續施用毒品之傾向，經台灣桃園地方法院檢察署檢察官於九十年三月十五日以八
    十九年度毒偵字第五九○五號為不起訴處分確定。嗣其再因施用品案件，經觀察
    、勒戒後，認有繼續施用毒品之傾向，經台灣桃園地方法院檢察署檢察官聲請強
    制戒治及提起公訴，並由本院於九十年八月二十九日以九十年度桃簡字第七五二
    號判處有期徒刑五月，如易科罰金以三百元折算一日確定，於九十二年一月十六
    日執行完畢，猶不知警惕。嗣復另基於施用毒品犯意，於九十一年七月十八日上
    午七時許為警採尿回溯九十六小時內某時，在台灣地區不詳地點，施用第二級毒
    品安非他命一次，為警於九十一年七月十八日零時三十分許，在桃園縣蘆竹鄉○
    ○路○段三七六號前查獲。
二、案經桃園縣政府警察局移送台灣桃園地方法院檢察署檢察官偵查起訴。
    理  由
一、訊據被告甲○○矢口否認有何施用毒品犯行，辯稱：伊未施用毒品安非他命云云
    。經查：被告於九十二年七月十八日零時三十分許在桃園縣蘆竹鄉○○路○段三
    七六號前為警查獲，並於同日上午七時許製作警訊筆錄且採集其尿液，經送桃園
    縣衛生局以ＥＭＩＴ法篩驗，再以ＴＯＸＩ－ＬＡＢ法確認有安非他命陽性反應
    ，有桃園縣衛生局不法尿液檢驗報告乙紙附卷可稽。而桃園縣衛生局首先以ＥＭ
    ＩＴ法篩驗，再以ＴＯＸＩ－ＬＡＢ法確認，在理論上，扣除人為之因素，其精
    確度相當可採。而按安非他命經施用後約百分之七十於二十四小時內自尿中排出
    ，約百分之九十於九十六小時內自尿中排出，因此尿液中可檢測出安非他命陽性
    反應，其最長之時間不會超過九十六小時，此有行政院衛生署藥物食品檢驗局（
    八一）藥檢壹字第００一一五六號函在卷足按，而被告於前揭時、地為警查獲時
    所採之尿液呈安非他命陽性反應，而衡情被告於九十二年七月十八日零時三十分
    許在桃園縣蘆竹鄉○○路○段三七六號前為警查獲，並於同日上午七時許製作調
    查筆錄且採集其尿液送驗，衡之常理，被告自九十二年七月十八日零時三十分許
    許至同日上午七時許之期間內不可能施用毒品安非他命，此段時間應予扣除。被
    告於九十二年七月十八日上午七時許為警採尿送驗，其尿液中既有安非他命陽性
    反應，其於九十二年七月十八日七時許採尿前回溯九十六小時內某時，有施用第
    二級毒品安非他命之犯行，應可認定，被告所辯顯係飾卸之詞不足採信。又被告
    前因施用毒品案件，經觀察、勒戒後，認無繼續施用毒品之傾向，經台灣桃園地
    方法院檢察署檢察官於九十年三月十五日以八十九年度毒偵字第五九○五號為不
    起訴處分確定。嗣其再因施用品案件，經觀察、勒戒後，認有繼續施用毒品之傾
    向，遂經台灣桃園地方法院檢察署檢察官依法聲請強制戒治及提起公訴，並由本
    院於九十年八月二十九日以九十年度桃簡字第七五二號判處有期徒刑五月，如易
    科罰金以三百元折算一日確定，有該不起訴處分書、判決書、台灣桃園地方法院
    檢察署刑案資料查註紀錄表、台灣高等法院被告全國前案紀錄表各一份附卷可參
    ，其於五年內三犯以上毒品危害防制條例第十條之罪，洵堪認定。
二、查安非他命係屬毒品危害防制條例第二條第二項所列之第二級毒品，核被告所為
    ，係犯毒品危害防制條例第十條第二項之施用第二級毒品罪。其持有第二級毒品
    安非他命，既意在供己施用，其持有之低度行為應為施用之高度行為吸收，不另
    論罪。爰審酌被告前因施用毒品，業分別經不起訴處分及判決有期徒刑在案，猶
    不思警惕，再犯施用毒品犯行，戕害己身，施用次數，及犯後態度等一切情狀，
    量處如主文所示之刑，並諭知易科罰金折算標準。
據上論斷，應依刑事訴訟法第二百九十九條第一項前段，毒品危害防制條例第十條第
二項，刑法第十一條前段、第四十一條第一項前段，判決如主文。
本案經檢察官廖江憲到庭執行職務。
中    華    民    國      九十二    年        八      月    二十九      日
                                臺灣桃園地方法院刑事第五庭
                                    法    官    邱  滋  杉
右正本證明與原本無異。
如不服本判決，應於判決送達後十日內，向本院提出上訴狀。
                                    書 記 官    高  文  靜
中    華    民    國      九十二    年        八      月     二十九     日
附論罪科刑依據之法條：
毒品危害防制條例第十條第二項
施用第二級毒品者，處三年以下有期徒刑 。


司法院資訊處製作；財團法人民間司法改革基金會備份。
